【裁判字號】    89,自,167
【裁判日期】    891031
【裁判案由】    恐嚇
【裁判全文】
臺灣板橋地方法院刑事判決                          八十九年度自字第一六七號
    自  訴  人  甲○○
    被      告  乙○○
    選任辯護人  劉竭輝律師
右列被告因恐嚇案件，經自訴人提起自訴，本院判決如左：
    主  文
乙○○以加害生命之事，恐嚇他人致生危害於安全，處有期徒刑月，如易科罰金，
以佰元折算壹日。
    事  實
一、乙○○與甲○○二人原係密友關係，嗣因感情及金錢糾紛而反目成仇，甲○○決
    意疏遠並避不見面，乙○○找尋甲○○不著，於民國八十八年十一月二日晚上十
    一時許，打電話至甲○○娘家台北縣新莊市○○街九號，向甲○○之母陳信探尋
    甲○○下落而無結果，遂心生不滿，竟基於恐嚇之犯意，向甲○○之母陳信揚言
    ：「妳轉告她（指甲○○），．．．她的細小（指小孩）出門要小心」（台語）
    ，以加害子女生命之事恐嚇甲○○，嗣經陳信將上情轉告甲○○，使甲○○心生
    畏懼，致生危害於安全。
二、案經自訴人甲○○提起自訴。
    理  由
一、訊據被告乙○○固坦承有要陳信轉達自訴人「她的細小出門要小心」等語，惟矢
    口否認有恐嚇之意思，辯稱：那是講氣話云云。惟查：（一）右揭事實業據自訴
    人甲○○指訴綦詳，核與證人陳信本院審理中結證稱：「他（指乙○○）說認我
    做乾媽，曾經一起吃過三次飯，在八十八年十一月二日晚上打電話來我住處，問
    阿銀有無回來．．．後來說叫阿銀路頭路尾細小要小心，意思是要對阿銀的小孩
    不利」等語相符。而被告於電話中確曾揚言：「妳轉告她．．．她的細小出門要
    小心」等語，此亦經本院勘驗錄音帶製有勘驗筆錄附卷可稽。（二）辯護意旨略
    以：自訴人之指訴縱非子虛，但被告恐嚇之對象乃自訴人之小孩，而非自訴人，
    故本件被害人應係自訴人之小孩，且遍查全卷，迄未發現任何足資證明自訴人之
    小孩因被告之恐嚇而生畏懼之佐證等語。惟依電話錄音內容「妳（指陳信）轉告
    她（指甲○○）．．．她的細小出門要小心」觀之，被告係打電話給自訴人甲○
    ○之母陳信，要其轉達甲○○「她的細小出門要小心」，足見被告恐嚇之對象乃
    自訴人甲○○，而恐嚇內容則係以加害甲○○小孩生命之事相脅，按父母、子女
    乃至親，被告以加害自訴人子女生命恐嚇自訴人，自訴人因而心生畏怖，乃情理
    之常。被告辯稱僅係講氣話云云，辯護意旨辯稱被告恐嚇之對象乃自訴人之小孩
    云云，均非可採。本件事證明確，被告恐嚇犯行堪予認定。
二、核被告所為，係犯刑法第三百零五條之恐嚇罪。爰審酌被告之品性、犯罪之動機
    、目的、手段、所生危害，及其犯後否認犯行之態度等一切情狀，量處如主文所
    示之刑，並諭知易科罰金之折算標準。
據上論斷，應依刑事訴訟法第二百九十九條第一項前段、第三百四十三條、刑法第三
百零五條、第四十一條、罰金罰鍰提高標準條例第一條前段、第二條，判決如主文。
中      華      民      國      八十九      年      十    月   三十一   日
                                      臺灣板橋地方法院刑事第一庭
                                          法  官  毛崑山
右正本證明與原本無異
如不服本判決應於送達後十日內向本院提出上訴狀
                                          書記官  章宏萱
中      華      民      國      八十九      年      十    月   三十一   日
附錄本案論罪科刑法條全文：
刑法第三百零五條
以加害生命、身體、自由、名譽、財產之事恐嚇他人，致生危害於安全者，處二年以
下有期徒刑、拘役或三百元以下罰金。


司法院資訊處製作；財團法人民間司法改革基金會備份。
